Inventaris van het archief van de Nederlandse Vertegenwoordiging in India (New Delhi), (1886) 1922-1954
Nationaal Archief, Den Haag
- INVENTARIS PERIODE (1886) 1922-1953, A.
  - STUKKEN BETREFFENDE BIJZONDERE ONDERWERPEN, II
    - ECONOMISCHE AANGELEGENHEDEN (CODE XII), j.
      - Algemeen (code A)
        - Stukken betreffende besprekingen met Britse regeringsvertegenwoordigers inzake handelstransacties gefinancierd met sterling voor India., 1949-1950.; 129; 1 omslag
        - Stukken betreffende het bezwaar van India tegen herexport van goederen uit India naar de Verenigde Staten., 1949-1950.; 130; 1 omslag
      - Economische en handelspolitieke positie van Nederland en overzeese gebiedsdelen (code B)
        - Stukken betreffende de economische positie van België en Nederland in India ten aanzien van de oprichting van Benelux., 1947-1948.; 131; 1 omslag
        - Stukken betreffende de monetaire verhouding tussen Nederland en de overzeese gebiedsdelen tot vreemde mogendheden., 1949-1950.; 132; 1 omslag
      - Economische politiek Britse rijk (code C)
        - Stukken betreffende de opzegging van het Ottawa-agreement tussen Groot-Brittannië en Brits-Indië., 1936.; 133; 1 omslag
      - Economische politiek India (code D)
        - Stukken betreffende een handelsovereenkomst tussen Brits-Indië en Nederland en de koloniën., 1934-1939 en 1946.; 134; 1 omslag
        - Stukken betreffende een handelsovereenkomst tussen Brits-Indië/India en Japan., 1934-1951.; 135; 1 omslag
        - Stukken betreffende een handelsovereenkomst tussen Brits-Indië en het Verenigd Koninkrijk., 1936-1940.; 136; 1 omslag
        - Stukken betreffende een handelsovereenkomst tussen Brits-Indië en Ceylon., 1938-1939.; 137; 1 omslag
        - Stukken betreffende een handelsovereenkomst tussen Brits-Indië/India en Birma., 1936-1951.; 138; 1 omslag
        - Stukken betreffende de industrialisatie en bescherming van Brits-Indië/India., 1937-1951.; 139; 1 omslag
        - Stukken betreffende de monetaire politiek van Brits-Indië/ India., 1938-1951.; 140; 1 omslag
        - Stukken betreffende de gevolgen van economische oorlogsmaatregelen in Brits-Indië., 1939-1940.; 141; 1 omslag
        - Stukken betreffende de economische wederopbouw van Brits-Indië na de Tweede Wereldoorlog., 1943-1944.; 142; 1 omslag
        - Stukken betreffende de begroting alsmede de staatsfinanciën van Brits-Indië/India., 1944-1950.; 143; 1 omslag
        - Stukken betreffende de economische politiek van India., 1949-1951.; 144; 1 omslag
      - Economische politiek Birma (code E)
        - Stukken betreffende gesloten handelsovereenkomsten tussen Birma en diverse mogendheden., 1938-1948.; 145; 1 omslag
      - Economische politiek Ceylon en Pakistan (code F)
        - Stukken betreffende de scheepvaart- en visserijwetgeving in Ceylon alsmede protesten van vreemde mogendheden tegen deze wetgeving., 1938-1940.; 146; 1 omslag
      - Algemene economische berichtgeving naar gebieden (code K)
        - Rapporten aan het ministerie van Buitenlandse Zaken inzake de toekomstige handelsbetrekkingen tussen het afgescheiden Birma en Nederland en Nederlands-Indië., 1932-1937. Afschriften.; 147; 1 omslag
        - Stukken betreffende de economische ontwikkeling van Afghanistan., 1934-1944. Afschriften.; 148; 1 omslag
        - Rapporten aan het ministerie van Buitenlandse Zaken van mr M.J. van Schreven inzake de economische, politieke en financiële situatie in Afghanistan., 1935-1936. Afschriften.; 149; 1 omslag
        - Jaarverslagen inzake de economische situatie in Brits-Indië., 1936-1940. Afschriften.; 150; 1 omslag
        - Stukken betreffende de handel tussen Brits-Indië en Japan., 1937-1941.; 151; 1 omslag
        - Maandelijkse uittreksels inzake de industriële en handelssituatie in de provincie Sind., 1938-1940. Afschriften.; 152; 1 omslag
        - Stukken betreffende de handelsrelatie tussen Mysare en Nederland., 1938-1951.; 153; 1 omslag
        - Stukken betreffende de economische betrekkingen tussen Nepal en Nederland., 1939-1940.; 154; 1 omslag
        - Stukken betreffende een bezoek van de consul generaal A. Merens aan Hyderabad inzake de economische betrekkingen ten opzichte van Nederland en Nederlands-Indië., 1939-1940.; 155; 1 omslag
        - Maandelijkse uitreksels inzake de industriële en handelssituatie in Punjab., 1934-1949.; 156; 1 omslag
        - Rapport aan de Gouverneur Generaal van Nederlands-Indië inzake een bezoek van de Brits-Indische handelsmissie aan Nederlands-Indië., 1941. Afschrift.; 157; 1 stuk
      - Bijzondere economische berichtgeving naar artikelen (code L)
        - Rapporten aan het ministerie van Buitenlandse Zaken inzake de textielbescherming in Brits-Indië., 1934. Afschriften.; 158; 1 omslag
        - Stukken betreffende de invoerrechten en accijnzen op de suiker in Brits-Indië., 1934-1942.; 159; 1 omslag
        - Stukken betreffende de kininecultuur in Brits-Indië/India., 1934-1947.; 160; 1 omslag
        - Stukken betreffende het verbouwen van ruwe opium en zoutwinning in Brits-Indië/India en Nederlands-Indië/Indonesië., 1937-1948.; 161; 1 omslag
        - Rapport van de Nederlandse delegatie inzake deelname aan de bijeenkomst van de "Rice Study Group" gehouden in Trivandrum te India., 1947. Afschriften met bijlagen.; 162; 1 omslag
      - Bijzondere economische berichtgeving over diverse onderwerpen (code M)
        - Stukken betreffende de burgerluchtvaart in Brits-Indië en Afghanistan., 1934-1939.; 163; 1 omslag
        - Stukken betreffende de ontwikkeling van huisweverijen in Nederlands-Indië en Brits-Indië., 1939-1940.; 164; 1 omslag
        - Stukken betreffende het oprichten van metaalbedrijven in Nederlands-Indië., 1941.; 165; 1 omslag
        - Stukken betreffende de economische commissie voor Azië en het Verre Oosten (ECAFE)., 1948-1952.; 166; 1 omslag
      - Aanbestedingen, regeringsleveringen en publieke werken (code N)
        - Stukken betreffende de Nederlandse export van goederen en diensten aan Brits-Indië/India., 1936-1951.; 167; 1 omslag
        - Stukken betreffende de wegenuitbreiding in de Punjab., 1937-1938.; 168; 1 omslag
      - Beroepsvoorlichting (code P)
        - Stukken betreffende het eventueel benoemen van een Nederlands raadgevend ingenieur in Tranvancore., 1937-1938.; 169; 1 omslag
        - Stukken betreffende de Nederlandse ondernemingen in Calcutta en omgeving., 1939-1943.; 170; 1 omslag
    - STAATKUNDIGE EN POLITIEKE ZAKEN (CODE XIII), k.
      - Algemeen (code A)
        - Stukken betreffende een bezoek van A.H.J. Lovink adviseur voor Oost-Aziatische zaken aan Brits-Indië., 1941-1943.; 171; 1 omslag
      - Wetten en verdragen (niet economisch) (code B)
        - Stukken betreffende handelspolitieke betrekkingen tussen Nederland en Brits-Indië., 1935-1938.; 172; 1 omslag
        - Stukken betreffende de economische en handelspolitieke positie van Nederland en de overzeese gebiedsdelen ten opzichte van de Britse koloniën., 1937-1951.; 173; 1 omslag
      - Berichten omtrent Nederland (code D)
        - Stukken betreffende een lastercampagne van dr. Verrier Elvin tegen Nederlandse missionarissen werkzaam in het district Mandla., 1944-1945.; 174; 1 omslag
        - Correspondentie met het ministerie van Buitenlandse Zaken inzake de erkenning van de Chinese regering., 1950.; 175; 1 omslag
      - Berichten omtrent Nederlands-Indië/Indonesië (code F)
        - Stukken betreffende de politieke situatie in Indonesië., 1939-1948.; 176; 1 pak.
        - Stukken betreffende de politieke situatie in Nederlands Oost-Indië., 1947.; 177; 1 omslag
        - Stukken betreffende een schadevergoeding aan de Indiase regering inzake de verongelukte India-Dakota in Djokjakarta., 1947-1952.; 178; 1 omslag
        - Stukken betreffende de ontwikkeling van het communisme in Indonesië., 1948.; 179; 1 omslag
        - Stukken betreffende een bezoek van de Indiase archeologen aan de Borobudur en omliggende tempels., 1948.; 180; 1 omslag
        - Stukken betreffende mr. T. Elink Schuurman inzake de politieke situatie in Indonesië., 1948.; 181; 1 omslag
        - Stukken betreffende een conflict tussen Nederland en India inzake de evacuatie van dhr. Yunus met een militair vliegtuig., 1948-1949.; 182; 1 omslag
        - Stukken betreffende de Aziatische conferentie in New Delhi inzake Indonesië., 1949.; 183; 1 omslag
        - Rapporten aan het ministerie van Buitenlandse Zaken inzake de houding van India ten opzichte van de soevereiniteitsoverdracht aan Indonesië., 1949-1950.; 184; 1 omslag
        - Stukken betreffende het bezoek van Jawaharlal Nehru, president van India aan Indonesië., 1950.; 185; 1 omslag
        - Stukken betreffende het bezoek van Soekarno, president van Indonesië aan India., 1950.; 186; 1 omslag
      - Algemene politieke berichten ressort naar gebieden (code G)
        - Rapporten aan het ministerie van Buitenlandse Zaken inzake de politieke situatie in Brits-Indië/India., 1922-1930 en 1934-1947.; 187; 1 omslag
          zie ook inv. nrs. 194, 195 en 337
        - Rapporten aan het ministerie van Buitenlandse Zaken inzake het vaststellen van de grens tussen China en India. 1934 en 1945-1951. Afschriften met bijlage., 188; 1 omslag
        - Stukken betreffende de diplomatieke betrekkingen tussen Nepal en Nederland., 1937-1950.; 189; 1 omslag
        - Rapporten aan het ministerie van Buitenlandse Zaken inzake de politieke verhoudingen in Afghanistan., 1938-1952. Afschriften met bijlagen.; 190; 1 omslag
        - Rapporten aan het ministerie van Buitenlandse Zaken inzake de politieke situatie op Ceylon., 1939-1940. Afschriften.; 191; 1 omslag
        - Stukken betreffende de politieke situatie in de Indiase stad Hyderabad., 1940-1950.; 192; 1 omslag
        - Stukken betreffende de inter-Aziatische conferentie te New Delhi., 1946-1947.; 193; 1 omslag
        - Rapporten aan het ministerie van Buitenlandse Zaken inzake de politieke situatie in India., 1947-1949. Afschriften met bijlagen; 194; 1 omslag
          inv. nrs. 337
        - Rapporten aan het ministerie van Buitenlandse Zaken inzake de binnenlandse- en buitenlandse politiek van India., 1948-1951.; 195; 1 omslag
          inv. nrs. 201 en 337
        - Stukken betreffende de problemen in het Indiase parlement inzake eventuele wijzigingen in de Hindoe wetgeving (Hindoe Code Ball)., 1948-1951.; 196; 1 omslag
        - Rapporten aan het ministerie van Buitenlandse Zaken inzake de Indiase houding ten opzichte van de Kashmir-affaire., 1948-1952. Afschriften met bijlage.; 197; 1 omslag
        - Rapport aan het ministerie van Buitenlandse Zaken inzake het bezoek van de Amerikaanse ambassadeur Melby aan Indonesië ten aanzien van Amerikaanse militaire hulp aan Indonesië., 1950. Afschrift.; 198; 1 stuk
        - Stukken betreffende een dienstreis van de ambassadeur A.T. Lamping aan Nepal ter versteviging van de diplomatieke betrekkingen., 1950-1951.; 199; 1 omslag
        - Rapporten aan het ministerie van Buitenlandse Zaken inzake de politieke verhouding tussen China en India., 1950-1951. Afschriften met bijlagen.; 200; 1 omslag
          zie ook inv. nrs. 330 en 360
        - Rapporten aan het ministerie van Buitenlandse Zaken inzake de buitenlandse politiek van India., 1950-1951. Afschriften.; 201; 1 omslag
          zie ook inv. nrs. 337
        - Stukken betreffende de politieke verhoudingen in Ceylon., 1950-1951.; 202; 1 omslag
        - Stukken betreffende de deelname van diverse landen waaronder India aan het technisch hulpprogramma "Colombo Plan" voor landen in Zuidoost-Azië., 1950-1952.; 203; 1 omslag
        - Rapporten aan het ministerie van Buitenlandse Zaken inzake de moord op Liaquat Ali Khad minister president van Pakistan., 1951. Afschriften.; 204; 1 omslag
        - Rapporten aan het ministerie van Buitenlandse Zaken inzake de houding van India ten opzichte van het Pacific Defence Pact tussen Amerika, Nieuw-Zeeland en Australië., 1951. Afschrift.; 205; 1 stuk
        - Stukken betreffende de driemogendheden conferentie India, Indonesië en Birma., 1951.; 206; 1 omslag
        - Stukken betreffende de Britse rekrutering van Gurkha troepen in India., 1951-1952.; 207; 1 omslag
        - Stukken betreffende de verhouding tussen Nederland en Indonesië omtrent Nieuw-Guinea alsmede de houding van India in deze affaire., 1951-1952.; 208; 1 omslag
      - Politieke berichten ressort naar onderwerpen (code H)
        - Rapporten aan het ministerie van Buitenlandse Zaken inzake het communisme in Brits-Indië., 1927-1933.; 209; 1 omslag
        - Stukken betreffende de Ahmadiyya beweging in Brits- en Nederlands-Indië., 1933-1939.; 210; 1 omslag
        - Stukken betreffende Mahatma Ghandi., 1933-1944.; 211; 1 omslag
        - Stukken betreffende de sociale wetgeving in Brits-Indië/India., 1933-1951.; 212; 1 omslag
        - Rapport aan het ministerie van Buitenlandse zaken inzake de houding van Brits-Indië ten opzichte van de Italiaanse propaganda in het Abessynische conflict., 1936. Afschrift.; 213; 1 stuk
        - Stukken betreffende de volksvergadering van Brits-Indië., 1936-1939.; 214; 1 omslag
        - Stukken betreffende de Khaksar beweging in Brits-Indië., 1939-1941.; 215; 1 omslag
        - Stukken betreffende de Japanse propaganda in Brits-Indië., 1936-1943.; 216; 1 omslag
        - Stukken betreffende de verhouding tussen consulaire ambtenaren en de congres partij in Brits-Indië., 1937.; 217; 1 omslag
        - Rapport aan het ministerie van Buitenlandse Zaken inzake de gevolgen voor Brits-Indië naar aanleiding van de oorlog tussen Japan en China., 1937. Afschrift.; 218; 1 stuk
        - Rapport aan het Ministerie van Buitenlandse Zaken inzake de verhouding tussen Hindoes en Mohammedanen in Brits-Indië., 1937. Afschrift.; 219; 1 stuk
        - Stukken betreffende een studie naar Nederlandse onderdanen in Brits-Indië., 1937-1939.; 220; 1 omslag
        - Stukken betreffende de politieke partijen alsmede het nationalisme in Brits-Indië/India., 1937-1951.; 221; 1 omslag
        - Stukken betreffende de grondwet alsmede de regeringsvorm in Brits-Indië/India (government of India act)., 1937-1951; 222; 1 omslag
        - Stukken betreffende de "Empire Relations" conferentie gehouden te Sydney., 1938.; 223; 1 omslag
        - Rapport aan het ministerie van Buitenlandse Zaken inzake Indische reacties op het dreigende oorlogsgevaar in Europa., 1938. Afschrift met bijlagen.; 224; 1 stuk
        - Stukken betreffende de aanwezigheid van Nazi's in Brits-Indië., 1938-1939.; 225; 1 omslag
        - Stukken betreffende de godsdienstige stroming "Arya Samaj" in Brits-Indië., 1938-1939.; 226; 1 omslag
        - Stukken betreffende het pelgrimsvervoer vanuit Brits-Indië naar Mekka., 1938-1939.; 227; 1 omslag
        - Rapporten aan het ministerie van Buitenlandse Zaken inzake arbeidsonlusten alsmede hongersnoden in Brits-Indië., 1938-1943. Afschriften.; 228; 1 omslag
        - Geheime rapporten van het 'intelligence bureau' inzake propaganda activiteiten van de Duitse Nationaal Socialisten in Brits-Indië., 1939. Afschriften.; 229; 1 omslag
        - Stukken betreffende de gevolgen van de Tweede Wereldoorlog voor Brits-Indië., 1939-1942.; 230; 1 omslag
        - Rapporten aan het ministerie van Buitenlandse Zaken inzake de verhouding tussen Brits-Indië en de Volkenbond., 1939-1945. Afschriften.; 231; 1 omslag
        - Rapporten aan het ministerie van Buitenlandse Zaken inzake de reorganisatie van de Brits-Indische regering., 1941-1942. Afschriften.; 232; 1 omslag
        - Stukken betreffende het Brits-Indische leger en defensie., 1941-1943.; 233; 1 omslag
        - Stukken betreffende de gouverneur-generaal alsmede de onderkoning van Brits-Indië., 1941-1944.; 234; 1 omslag
        - Stukken betreffende de aanwezigheid van Amerikanen in Brits-Indië., 1942-1945.; 235; 1 omslag
        - Stukken betreffende Indiërs in Zuid-Afrika., 1947-1950.; 236; 1 omslag
        - Stukken betreffende de Indiase houding ten opzichte van de rassengeschillen in Zuid-Afrika., 1950-1952.; 237; 1 omslag
        - Rapporten aan het ministerie van Buitenlandse Zaken inzake de grondwet van India., 1951. Afschriften.; 238; 1 omslag
      - Politieke berichten vreemde landen buiten ressort (code I)
        - Stukken betreffende de relatie tussen China en Brits-Indië., 1934-1944; 239; 1 omslag
        - Rapport aan het ministerie van Buitenlandse Zaken inzake de situatie in de gebieden die door Japan bezet zijn., 1943. Afschrift.; 240; 1 omslag
        - Stukken betreffende de Indiase houding in het Korea conflict., 1952.; 241; 1 omslag
          zie ook inv. nrs. 336 en 357
    - PROPAGANDA EN PERSAFDELING (CODE XIV), l.
      - Economische propaganda (code B)
        - Stukken betreffende een spoorwegtentoonstelling in India., 1952.; 242; 1 omslag
      - Werkzaamheden afdeling publiciteit (code E)
        - Rapporten aan het ministerie van Buitenlandse Zaken inzake perscommentaren in de Indiase pers ten opzichte van de verhouding tussen Nederland en Indonesië., 1947-1950. Afschriften met bijlagen.; 243; 1 omslag
    - OORLOG 1940 - 1945 EN AFWIKKELING (CODE XV), m.
      - Algemeen (code A)
        - Stukken betreffende behoeftige Nederlanders in Brits-Indië., 1940-1946.; 244; 1 omslag
        - Stukken betreffende de stichting "Voedsel voor vrij vaderland" in Batavia., 1941-1943.; 245; 1 omslag
        - Stukken betreffende de positie van Nederland en de koloniën gedurende de Tweede Wereldoorlog., 1941-1946.; 246; 1 omslag
        - Stukken betreffende de werkzaamheden van het comité "Neerlands Vrijheidsdag" inzake de zeemanszorg in Brits-Indië., 1943-1945.; 247; 1 omslag
        - Stukken betreffende Nederlandse oorlogsfondsen in Calcutta., 1943-1946.; 248; 1 omslag
        - Stukken betreffende Nederlandse krijgsgevangenen in Japanse interneringskampen in Nederlands-Indië., 1943-1946.; 249; 1 omslag
        - Stukken betreffende het werven van Indonesiërs voor het verrichten van verschillende diensten der Nederlands-Indische regering in Australië., 1944-1945.; 250; 1 omslag
        - Stukken betreffende Nederlanders in interneringskampen in Nederlands-Indië/Indonesië alsmede Nederlandse vluchtelingen in Brits-Indië/India., 1944-1947.; 251; 1 omslag
        - Stukken betreffende de werkzaamheden van het comité "Neerlands Vrijheidsdag" alsmede het "Nederlandsch Nationaal Comité" in Calcutta., 1944-1949.; 252; 1 omslag
        - Stukken betreffende Nederlanders die ontsnapt zijn uit Japans bezet gebied en verzoeken toegelaten te worden in Brits-Indië/India., 1944-1950.; 253; 1 omslag
        - Stukken betreffende interneringskampen voor Indonesiërs in Deli., 1945-1946.; 254; 1 omslag
        - Stukken betreffende de repatriatie van 475 Indonesiërs van de Andamanen en Nicobaren eilanden., 1945-1949.; 255; 1 omslag
        - Stukken betreffende de repatriatie van Indonesiërs vanuit Brits-Indië/India naar Indonesië alsmede onderstanden aan Indonesische studenten in Brits-Indië/India., 1946-1950.; 256; 1 omslag
      - Militaire aangelegenheden in oorlogstijd (code B)
        - Stukken betreffende het vervoer van oorlogsmateriaal alsmede andere goederen vanuit Brits-Indië naar Nederlands-Indië., 1941-1942.; 257; 1 omslag
        - Stukken betreffende Nederlandse dienstplichtigen in Brits-Indië/India., 1942-1948.; 258; 1 omslag
        - Stukken betreffende de evacuatie van geïnterneerde Duitsers uit Nederlands-Indië/Indonesië naar Duitsland alsmede naar interneringskampen in Brits-Indië/India., 1946-1950.; 259; 1 omslag
          zie ook inv. nr. 299
        - Lijsten van Duitse geïnterneerden in Nederlands-Indië/Indonesië die terug mogen keren naar Duitsland., 1947.; 260; 1 omslag
          zie ook inv. nr. 300.
      - Economische oorlogsaangelegenheden (code C)
        - Stukken betreffende het verkopen van ladingen uit voormalige Duitse schepen in Nederlands-Indië., 1939-1941.; 261; 1 omslag
        - Stukken betreffende Nederlands-Indische eigendommen in het buitenland alsmede het verbod rechtsverkeer met de vijand., 1940-1948.; 262; 1 omslag
        - Rapport van de officier van de handelsbescherming te Bombay inzake een klacht over het stoomschip "Westernland"., 1941. Afschrift.; 263; 1 stuk
        - Stukken betreffende het afgeven van prioriteiten aan het verschepen van Nederlands-Indische landsaanschaffingen in het buitenland., 1941-1942.; 264; 1 omslag
        - Stukken betreffende de ontvijanding van Nederlandse onderdanen in Brits-Indië., 1941-1951.; 265; 1 omslag
        - Stukken betreffende de organisatie alsmede de werkzaamheden van de Nederlands-Indische handelscommissie., 1942.; 266; 1 omslag
        - Notulen van de commissie van overleg voor de zgn. gestrande ladingen en geplaatste contracten alsmede de Centrale Commissie van de Nederlands-Indische Handelscommissie van Brits-Indië en Ceylon., 1942-1944. Afschriften.; 267; 1 omslag
        - Stukken betreffende eigendommen van Nederlandse ondernemingen in bezet Nederlands-Indisch gebied, dat thans beheerd wordt door de Nederlandse regering en de Nederlands-Indische handelscommissie voor Brits-Indië en Ceylon., 1942-1945.; 268; 1 omslag
        - Stukken betreffende de "War Supply Conference" en de Eastern Group Supply Council alsmede het lidmaatschap van oud minister van Koloniën Ch. J. I. M. Welter., 1942-1947.; 269; 1 pak
        - Stukken betreffende de beveiliging van Nederlandse eigendommen in de door Japan bezette gebieden., 1943-1945.; 270; 1 omslag
        - Stukken betreffende overtredingen van het vaarplichtbesluit., 1943-1945.; 271; 1 omslag
        - Stukken betreffende de Nederlandse scheepvaart in Brits-Indië alsmede de repatriëring van Indonesische zeelieden naar Nederlands-Indië., 1944-1946.; 272; 1 omslag
        - Stukken betreffende de organisatie alsmede de werkzaamheden van de Nederlands-Indische handelscommissie voor Brits-Indië en Ceylon., 1945.; 273; 1 omslag
        - Stukken betreffende in gediende schadeclaims van personen die schade hebben geleden als gevolg van de Tweede Wereldoorlog in het Verre Oosten alsmede de oorlogsschaderegeling in Brits-Indië / India., 1946-1949.; 274; 1 omslag
        - Stukken betreffende een deblokkeringovereenkomst tussen Nederland en India., 1946-1952.; 275; 1 omslag
      - Nieuws en propaganda in oorlogstijd (code D)
        - Stukken betreffende de ontwikkeling van de radio-omroep in Nederlands-Indië., 1940-1944.; 276; 1 omslag
        - Stukken betreffende het geven van publiciteit inzake nationale activiteiten van het comité "Neerlands Vrijheidsdag" te Calcutta., 1940-1941; 277; 1 omslag
        - Stukken betreffende de Britse oorlogspropaganda in Brits-Indië., 1941.; 278; 1 omslag
        - Stukken betreffende de oorlogspropaganda in Brits-Indië door de geallieerden., 1941-1943.; 279; 1 omslag
        - Stukken betreffende perscommentaren in Indiase kranten omtrent Nederland en de overzeese gebiedsdelen., 1941-1947.; 280; 1 omslag
        - Stukken betreffende het Nederlands nieuwsblad in Brits-Indië., 1943-1946.; 281; 1 omslag
        - Stukken betreffende een internationale culturele tentoonstelling in Bombay., 1944-1945.; 282; 1 omslag
    - WEDEROPBOUW 1945 (CODE XVI), n.
      - Stukken betreffende regeringsaankopen van goederen ten behoeve van de wederopbouw in Nederland en Nederlands-Indië, later Indonesië., 1949.; 283; 1 omslag
    - DIVERSE ONDERWERPEN (CODE XX), o.
      - Stukken betreffende opslagplaatsen voor landbouwproducten in Nederlands-Indië., 1940-1941.; 284; 1 omslag
- INVENTARIS PERIODE (1942) 1950-1954, B.
  - STUKKEN VAN ALGEMENE AARD, I
    - Agenda's van ingekomen en uitgaande stukken., 1953-1954.; 285-286; 2 delen
      - 1953 mrt 28 - 1953 dec 31, 285
      - 1954, 286
        zie ook inv nrs. 1-5
  - STUKKEN BETREFFENDE BIJZONDERE ONDERWERPEN, II
    - ALGEMEEN (CODE 0), a.
      - Reizen in het algemeen (code 03)